【裁判字號】    97,易,3
【裁判日期】    970219
【裁判案由】    違反毒品危害防制條例
【裁判全文】
福建金門地方法院刑事判決                 97年度易字第3號
公  訴  人  福建金門地方法院檢察署檢察官
被      告  甲○○
上列被告因違反毒品危害防制條例案件，經檢察官提起公訴（96
年度偵緝字第23號、96年度毒偵字第16號），因被告於準備程序
中就犯罪事實為有罪陳述，經本院裁定依簡式審判程序審理，判
決如下：
    主  文
甲○○施用第二級毒品，累犯，處有期徒刑陸月，如易科罰金，
以新臺幣壹仟元折算壹日。扣案杓子貳支、吸食器不銹鋼管壹支
、噴燈頭壹具、過濾水瓶壹個沒收之，第二級毒品甲基安非他命
淨重零點壹伍壹公克（鑑定後所餘重量及包裝用之外包裝袋壹個
）沒收銷燬之。
    事  實
一、甲○○曾於民國89年間因施用第2級毒品，經本院於90年1月
    29日以89年度毒聲字第10號裁定送勒戒處所觀察、勒戒完畢
    ，認無繼續施用毒品傾向，而由福建金門地方法院檢察署檢
    察官於90年3月9日以89年度毒偵字第44號處分不起訴在案；
    又於94年9月間、95年5月間再因施用第2級毒品，分別經本
    院以95年度城簡字第16號、96年度城簡字第1號判處有期徒
    刑4月、6月確定，並分別於95年4月17日、96年5月17日易科
    罰金執行完畢。詎猶不知悔改，基於施用第2級毒品之犯意
    ，於同年6月19日下午2時許，在金門縣金城鎮金水里后豐港
    42之1號住處，施用第2級毒品甲基安非他命；嗣於同年月20
    日下午4時55分許，在上址為警持本院搜索票而當場查獲，
    並扣得第2級毒品甲基安非他命1包（含外包裝袋1個，毛重
    0.152公克，鑑定後剩餘淨重含外包裝袋1個0.151公克）、
    杓子2支及吸食安非他命所用之吸食器不銹鋼管1支、噴燈頭
    1具、過濾水瓶1個等物（其餘扣案物品與本案無關），始悉
    上情。
二、案經金門縣警察局移送福建金門地方法院檢察署檢察官偵查
    起訴。
    理  由
一、程序部分：本件被告所犯係死刑、無期徒刑或最輕本刑為3
    年以上有期徒刑以外之罪，亦非屬高等法院管轄第1審之案
    件，其於準備程序中就被訴事實為有罪之陳述，經告知簡式
    審判程序之旨，並聽取當事人意見後，本院合議庭依裁定由
    受命法官獨任進行簡式審判程序，合先敘明。
二、被告前開施用第2級毒品甲基安非他命之事實，迭據其於偵
    查中與本院審理時坦承不諱。而員警查獲被告後所採集之尿
    液檢體，經送請臺灣尖端先進生技醫藥股份有限公司以酵素
    免疫分析法初步檢驗，再佐以氣相層析質譜儀分析法確認檢
    驗結果呈現安非他命類（安非他命、甲基安非他命）陽性反
    應，此有該公司出具之濫用藥物檢驗報告1份附卷可稽（偵
    260號卷第20頁），又扣案毒品於送驗後確認為第2級毒品甲
    基安非他命，有行政院衛生署管制藥品管理局97年1月28日
    管檢字第0970000796號鑑定書在卷（本院卷第17頁），足認
    被告自白與事實相符。此外，復有臺灣高等法院被告全國前
    案紀錄表附卷可憑，本件事證明確，被告經觀察、勒戒完畢
    ，5年內再有施用毒品罪者，堪以認定，被告本件施用毒品
    犯行，自應依法追訴處罰（最高法院95年度第7次刑事庭會
    議決議參照）。
三、核被告所為，係犯毒品危害防制條例第10條第2項之施用第2
    級毒品罪。其施用前持有甲基安非他命之低度行為，為施用
    之高度行為所吸收，不另論罪。另被告前有如事實欄一所示
    之前科紀錄及徒刑執行等情，有上開被告前案紀錄表可證，
    其於5年以內故意再犯本件有期徒刑以上之罪，為累犯，應
    依刑法第47條第1項規定，加重其刑。爰審酌被告前因施用
    毒品案件，業經觀察、勒戒而未經訴究，卻無法把握自新機
    會，未能徹底戒除毒品，一再施用前述毒品，足徵其沾染毒
    品甚深，戕害自身健康，漠視法令禁制，顯未見悔改之意，
    惟尚能坦承犯行，犯後態度良好，暨其犯罪動機、手段等一
    切情狀，量處如主文所示之刑，並諭知易科罰金之折算標準
    。
五、本案扣押有：杓子2支、吸食器不銹鋼管1支、噴燈頭1具、
    過濾水瓶1個、第2級毒品甲基安非他命淨重0.152公克（含
    包裝用之外包裝袋1個，經鑑定後含包裝袋剩餘淨重0.151公
    克）、空夾鍊袋1個、橡皮軟管1條、金屬圈2個（見偵260號
    卷第4頁及本院卷第18至26頁照片9張）。其中：第2級毒品
    甲基安非他命（含包裝用之外包裝袋1個，經鑑定後含包裝
    袋剩餘淨重0.151公克），該屬於第2級之毒品，應依毒品危
    害防制條例第18條第1項沒收銷燬之，至用以包裝該毒品之1
    個外包裝袋（見本院卷第20頁照片右邊所示）因難將其內毒
    品完全析離，可認係無從與毒品完全分割之部分，亦應依上
    開規定併予沒收銷燬；扣案杓子2支（塑膠製及竹製各1支）
    、吸食器不銹鋼管1支、噴燈頭1具、過濾水瓶1個（依序見
    本院卷第18至19、21至23頁照片），方為本案被告所有供以
    施用第2級毒品犯行之工具，被告亦不否認（本院卷第37頁
    筆錄，被告陳述），應依刑法第38條第1項第2款之規定加以
    沒收。至於其他扣案物：空夾鍊袋1個（見本院卷第20頁照
    片左邊所示）、橡皮軟管1條及金屬圈2個（依序見本院卷第
    24至26頁照片），經檢察官於本院審理時，稱此等物品與本
    案無關（本院卷第36頁筆錄），復無證據證明此等物品為供
    被告犯罪之物，自不得宣告沒收。
據上論斷，應依刑事訴訟法第273條之1第1項、第299條第1項前
段，毒品危害防制條例第10條第2項、第18條第1項，刑法第11條
前段、第41條第1項前段、第47條第1項、第38條第1項第2款，判
決如主文。
本案經檢察官張漢森到庭執行職務。
中    華    民    國    97    年     2    月    19    日
                  刑事庭  法  官  周美玲
上正本證明與原本無異。
如不服本判決應於送達後10日內向本院提出上訴書狀（並附繕本
）；如上訴書狀未敘述上訴之理由者，並應於上訴期間屆滿後20
日內向本院補提上訴理由書。
中    華    民    國    97    年     2    月    19    日
                          書記官  陳鴻璋
附錄本案論罪科刑法條全文：
毒品危害防制條例第10條
施用第一級毒品者，處6月以上5年以下有期徒刑。
施用第二級毒品者，處3年以下有期徒刑。


司法院資訊處製作；財團法人民間司法改革基金會備份。
